【裁判字號】    92,訴,1127
【裁判日期】    920826
【裁判案由】    偽造文書等
【裁判全文】
臺灣桃園地方法院刑事判決                        九十二年度訴字第一一二七號
    公  訴  人  臺灣桃園地方法院檢察署檢察官
    被      告  甲○○○○  Ｖ.
右列被告因偽造文書等案件，經檢察官提起公訴（九十二年度偵字第一一八九九號）
，本院判決如左：
    主  文
甲○○○○  ＶＩＮＨ  ＴＨＯＡＩ連續行使偽私文書，足以生損害於他人，處有期
徒刑伍月，如易科罰金以參佰元折算壹日，緩刑肆年，緩刑中付保護管束，並以驅逐
出境代之，如附表所示簽帳單貳紙上之偽造「Ｗｕｕｕ」署名各貳枚均沒收。
    事  實
一、甲○○○○  ＶＩＮＨ  ＴＨＯＡＩ於民國（下同）九十二年七月七日（美國紐
    約當地時間為九十二年七月六日），在美國紐約搭乘我國中華航空公司所有ＣＩ
    ０１１班機欲前往我國中正國際機場（按甲○○○○  ＶＩＮＨ  ＴＨＯＡＩ於
    同日再轉機前往越南國），竟在上開航空器飛行途中，利用同機旅客林韻儀之不
    注意，先竊得林韻儀所有置放其皮包內之世華銀行信用卡（卡號：000000
    0000000000）乙枚，再於上開班機於九十二年七月八日中午十二時許
    降落我國中正國際機場等候轉機時，即基於行使偽造私文書及意圖為自己不法所
    有之概括犯意，在我國中正國際機場出境北區昇恆昌免稅店內，均以持上開信用
    卡購買雷達牌女用手錶乙只（價值新台幣六萬三千元）及路易十三洋酒乙瓶（價
    值新台幣二萬二千五百二十五元）之不實手段，致該店銷售職員蔡叔佳、乙○○
    二人均因之陷於錯誤，信以為真，而同意出售並交付上開雷達牌女用手鐘及路易
    十三洋酒予甲○○○○  ＶＩＮＨ  ＴＨＯＡＩ收受，再由甲○○○○  ＶＩＮ
    Ｈ  ＴＨＯＡＩ先後在如附表所示簽帳單私文書二紙之持卡人簽名欄內，各偽造
    「Ｗｕｕｕ」之署名各乙枚，並持以交付該店職員蔡叔佳、乙○○二人，以為行
    使，均足生損害於聯合信用卡處理中心對帳務處理之正確性、昇恆昌免稅店及林
    韻儀本人。嗣因昇恆昌免稅店於翌日查悉上開二筆消費係遭人盜刷乙情，即行報
    請內政部警政署航空警察局處理，並循線查知甲○○○○  ＶＩＮＨ  ＴＨＯＡ
    Ｉ身分後，始因甲○○○○  ＶＩＮＨ  ＴＨＯＡＩ於九十二年七月十四日再次
    過境我國中正國際機場欲轉機返回美國時，經警當場逮捕甲○○○○  ＶＩＮＨ
      ＴＨＯＡＩ本人到案。
二、案經內政部警政署航空警察局報請臺灣桃園地方法院檢察署檢察官偵查起訴。
    理  由
一、右揭事實業據被告甲○○○○  ＶＩＮＨ  ＴＨＯＡＩ於本院審理時坦承不諱，
    核與被害人林韻儀於警訊中指訴之情節及證人即昇恆昌免稅店職員蔡叔佳、乙○
    ○二人迭次於警、偵訊中及本院審理時證述之情節，均相符合，復有如附表所示
    簽帳單二紙、攝影機翻拍照片二紙及班機旅客名單，在卷可稽，足堪認定。被告
    犯行已臻明確，應予依法論科。
二、核被告所為，係犯刑法第二百十六條、第二百十條之行使偽造私文書罪、第三百
    二十條第一項之竊盜罪及第三百三十九條第一項之詐欺取財罪。被告偽造被害人
    林韻儀「Ｗｕｕｕ」署名之行為，為其偽造上開簽帳單私文書之部分行為；被告
    偽造上開簽帳單私文書之低度行為，復為其持以行使上開簽帳單私文書之高度行
    為所吸收，均不另論擬。被告先後二次行使上開偽造私文書及詐欺取財之行為，
    均時間緊接，所犯構成要件相同，顯均係基於概括犯意所為，均為連續犯，應依
    刑法第五十六條之規定，均論以一罪，並均加重其刑。又被告所犯上開三罪間，
    復有方法、結果之牽連關係，為牽連犯，應依刑法第五十五條之規定，從一重之
    行使偽造私文書罪處斷。爰審酌被告明知上開信用卡乙枚係屬他人所有之物，竟
    在上開航空器內竊取之，再持以偽造上開簽帳單私文書，而向昇恆昌免稅店詐欺
    取得上開雷達牌女用手錶及路易十三洋酒之財物，已損及聯合信用卡處理中心對
    帳務處理之正確性、昇恆昌免稅店、被害人林韻儀本人及被告犯罪後之態度等一
    切情狀，量處如主文所示之刑，並諭知易科罰金之折算標準。惟被告前未曾受有
    期徒刑以上刑之宣告，此有被告之臺灣高等法院被告全國前案紀錄表乙份可佐，
    其因一時貪念，致犯本罪，且被告於事後已行匯入上開八萬五千五百二十五元之
    款項予世華銀行收受，用以賠償世華銀行給付上開簽帳款項之損失，此亦有被告
    所提出世華銀行存款存根乙紙可稽，則被告經此教訓，當知所惕勵，應無再犯之
    虞，爰本院認對被告所宣示之刑，以暫不執行為適當，諭知緩刑四年，再依刑法
    第九十三條第一項及保安處分執行法第七十四條之一第一項之規定，諭知被告於
    緩刑期內付保護管束，並以驅逐出境代之。
三、至於如附表所示簽帳單二紙上持卡人簽名欄內「Ｗｕｕｕ」之署名各乙枚，均為
    被告所偽造，業據被告供承在卷，應依刑法第二百十九條之規定，均宣告沒收之
    。
據上論斷，應依刑事訴訟法第二百九十九條第一項前段，刑法第五十六條、第二百十
條、第二百十六條、第三百二十條第一項、第三百三十九條第一項、第二百十九條、
第五十五條、第四十一條第一項前段、第七十四條第一款、第九十三條第一項，保安
處分執行法第七十四條之一第一項，罰金罰鍰提高標準條例第一條前段、第二條，判
決如主文。
本案經檢察官張春暉到庭執行職務。
中      華      民      國     九十二     年     八     月   二十六   日
                          臺灣桃園地方法院刑事第四庭
                              法  官  林 晏 鵬
右正本證明與原本無異。
如不服本判決，應於送達後十日內，向本院提出上訴狀。
附錄法條：刑法第二百十條、第二百十六條、第三百二十條、第三百三十九條


司法院資訊處製作；財團法人民間司法改革基金會備份。
